臺灣臺中地方法院刑事判決　　　　　　　96年度易字第4249號
公　訴　人　臺灣臺中地方法院檢察署檢察官
被　　　告　甲○○
上列被告因恐嚇案件，經檢察官提起公訴（95年度偵字第26040
號），本院判決如下：
    主  文
甲○○犯恐嚇危害安全罪，處拘役肆拾日，減為拘役貳拾日，如
易科罰金，以新臺幣壹仟元折算壹日。
    事  實
甲○○與乙○○為舊識，甲○○於民國93年1 月10日自蘋果日報
及壹周刊之報導得知乙○○在臺中市經商有成，且與影星徐華鳳
交往，遂於93年1 月20日前往乙○○住處，以「乙○○於69年5
月間曾向其借用面額分別為新臺幣（下同）3 萬元、3 萬元、2
萬元之支票3 張，但未依約將錢存入其帳戶，致該3 張支票未能
兌現，其支票帳戶因而被列為拒絕往來戶，其亦因違反票據法遭
法院判刑」為由，要求乙○○賠償其損害，乙○○遂自93年1 月
20日起至95年9 月29日止，共交付2,329, 900元給甲○○。詎甲
○○於95年11月3 日下午1 時許，前往乙○○擔任負責人之洛璋
鞋業有限公司（設於臺中市○○路○ 段416 號3 樓），交付署名
為「金山東牛肉刀切麵」之信件給乙○○，內容談及乙○○於69
年間向其借用支票，未依約讓支票兌現，致其生意失敗、信用破
產等事，要求乙○○再支付597 萬元，文末則書寫「生命誠可貴
，戀愛價更高，若為自由故，兩者皆可拋，我也曾經為你失去自
由」等語，而基於恐嚇危害名譽之犯意，當面向乙○○恫稱：如
不賠償其損害，要將信件內容向媒體爆料等語，使乙○○心生畏
懼，致生危害於乙○○之安全。
    理  由
一、認定犯罪事實所憑之證據及理由
  (一)被告甲○○坦承於95年11月3 日下午1 時許，前往告訴人湯
    偉擔任負責人之洛璋鞋業有限公司，交付署名為「金山東牛
    肉刀切麵」之信件給告訴人，要求告訴人再賠償597 萬元之
    事實，並有該信件1 份扣案可資佐證。
  (二)告訴人於95年11月3 日警詢中指稱：「（問：你如未依甲○
    ○所指示給錢，他會有何手段？）答：他說他對我已經很仁
    慈了，否則讓我好看或讓我上蘋果日報、壹周刊等媒體。」
    等語，又於本院96年9 月10日審理時證稱：「（問：95年11
    月3 日下午到你公司找你，有無口頭跟你說，他要向媒體爆
    料說你早年跟他借款的事？）答：有。（問：被告於何時、
    何地，跟你說他要向報社爆料你早年跟他借款的事？）答：
    被告約下午1 點多到我公司，門口小姐請他到我房間來，除
    了交該份信給我外，我看信之前他就開始對我咆哮，並說如
    果我不交錢給他，他會對我不利、會去爆料、他會採取種種
    行動。」、「我會認為被告恐嚇，是因為被告說要將該信內
    容跟報社報料，會損害到我名譽。該信內容最後說扣掉我給
    他的200 多萬元，我還需要再給597 萬元。我問被告說，如
    果我不給你錢，那你要怎樣，被告說那走著瞧，我要去報社
    給你報料。」等語。
  (三)證人即臺中市警察局第二分局小隊長張文立於本院96年10月
    8 日審理時證稱：「（問：95年11月3 日下午1 點，有無至
    告訴人崇德路二段416 號3 樓的公司？）答：是。......
    （問：到現場情況？）答：我到現場時，徐華鳳站在公司大
    門口，指著告訴人的辦公室，我就進去告訴人辦公室，當時
    告訴人坐在辦公桌看著已經打開的信，不知道說了什麼，然
    後告訴人跟我說『警察先生，你看這個要怎麼辦』，後來我
    將信拿過來看，此時，被告就當著我們的面說『你找警察來
    最好，我就讓他上報』。我就請被告出示證件，問被告寫該
    封信是什麼意思，被告強調該筆錢是告訴人應該要給被告的
    ，告訴人說他沒有欠被告錢。我就跟被告說不然回二分局說
    明情況，我就將被告請回二分局製作筆錄。（問：當天被告
    有無說要讓什麼事情上報？）答：被告指的是該封信寫的那
    件事情，要讓他上報。」等語。
  (四)告訴人坦承於69年間有欠被告8 萬元，證人王松青於96年6
    月29日偵訊時亦證稱：「... （94年底）那次是在乙○○住
    家碰面，乙○○請我們去，碰面時談施志偉及甲○○他們過
    去乙○○有向他們借錢的債權債務關係，..... 乙○○對甲
    ○○說都是我欠你的，也害你支票跳票，我們的事情之後我
    們自己再來講，現場還給他一筆錢，多少錢我不清楚，也和
    他講說有沒有要做什麼事，我的近況很好，幾千萬元內我若
    做得到我就幫你」等語。足認被告與告訴人間確曾有債務糾
    紛存在，被告雖要求告訴人支付高額金錢，然其主觀上應無
    不法所有之意圖，至其以加害名譽之事恐嚇告訴人，事證則
    甚為明確，被告之犯行堪以認定。
二、對被告辯解之判斷：
    被告矢口否認有向告訴人說要向媒體爆料，辯稱：「我寫信
    給他，告訴人根本沒有看，怎麼會心生畏懼，是等證人張文
    立過來，他才看。當時他坐在辦公桌上，還跟其他客戶打電
    話，我怎麼會威脅他。」云云。惟被告於交付扣案之信件給
    告訴人後，確有向告訴人恫稱要將信件內容向媒體爆料乙節
    ，業據告訴人指證及證人張文立證述甚詳（詳如上述），且
    告訴人前已交付2,329, 900元給被告，此為雙方所是認，並
    有被告之臺北漢中街郵局存摺、合作金庫銀行存摺各1 本扣
    案可證，顯見告訴人確係不願被告將其與被告間之糾紛公諸
    媒體，否則其2 人間僅有8 萬元之債務，告訴人豈願陸續交
    付金錢達2,329,900 元給被告之理，足認告訴人之指述非虛
    ，被告之辯解非可採信。
三、論罪科刑之理由
  (一)被告所為係犯刑法第305 條恐嚇危害安全罪。
  (二)審酌被告犯罪之動機、目的、手段，犯罪所生之危害、犯罪
    後之態度等一切情狀，量處如主文所示之刑，並諭知易科罰
    金之折算標準。被告犯罪時間在96年4 月24日前，合於減刑
    條件，應依中華民國96年罪犯減刑條例第2 條第1 項第3 款
    之規定減其刑期二分之一，並就減得之刑諭知易科罰金之折
    算標準。
四、適用之法律
  (一)刑事訴訟法第299條第1項前段。
  (二)中華民國96年罪犯減刑條例第2 條第1 項第3 款、第7 條、
    第9 條。
  (三)刑法第305 條、第41條第1 項前段。
  (四)刑法施行法第1之1條。
中　　華　　民　　國　　96　　年　　10　　月　　22　　日
                刑事第八庭   法  官  陳慧珊
上正本證明與原本無異。
如不服本判決，應於判決送達後10日內向本院提出上訴狀（應附
繕本），上訴於臺灣高等法院臺中分院。
上訴書狀如未敘述理由，應於上訴期間屆滿後20日內補提理由書
於本院。
                             書記官  施玉卿
中　　華　　民　　國　　96　　年　　10　　月　　22　　日
【附錄本案論罪科刑法條】
刑法第305條：
以加害生命、身體、自由、名譽、財產之事，恐嚇他人致生危害
於安全者，處2 年以下有期徒刑、拘役或3 百元以下罰金。
